臺灣高等法院刑事裁定
110年度聲再字第241號
聲  請  人
即受處分人  王樹泓





上列聲請人即受處分人因違反毒品危害防制條例案件，對於本院
110年度毒抗字第316號，中華民國110年3月10日確定裁定（原審
案號：臺灣新北地方法院110年度毒聲字第306號），聲請重新審
理，本院裁定如下：：
    主  文
本件重新審理之聲請駁回。
    理  由
一、聲請意旨略以：聲請人即受處分人王樹泓（下稱聲請人）係
    依民國110年1月19日新戒所衛字第11007001830號函暨附件
    有無繼續施用毒品傾向證明書、有無繼續施用毒品傾向評估
    標準紀錄表認仍有繼續施用毒品傾向。然法務部已於110年3
    月26日修正公告「有無繼續施用毒品傾向評估標準紀錄表」
    及「有無繼續施用毒品傾向評估標準說明手冊」，此評估標
    準之變更攸關其是否應受強制戒治而有再詳查之必要，故為
    本件聲請云云。
二、按觀察、勒戒及強制戒治之裁定確定後，有下列情形之一，
    認為應不施以觀察、勒戒或強制戒治者，受觀察、勒戒或強
    制戒治處分之人，或其法定代理人、配偶，或檢察官得以書
    狀敘述理由，聲請原裁定確定法院重新審理：一、適用法規
    顯有錯誤，並足以影響裁定之結果者。二、原裁定所憑之證
    物已證明為偽造或變造者。三、原裁定所憑之證言、鑑定或
    通譯已證明其為虛偽者。四、參與原裁定之法官，或參與聲
    請之檢察官，因該案件犯職務上之罪，已經證明者。五、因
    發現確實之新證據足認受觀察、勒戒或強制戒治處分之人，
    應不施以觀察、勒戒或強制戒治者。六、受觀察、勒戒或強
    制戒治處分之人，已證明其係被誣告者。聲請重新審理，應
    於裁定確定後30日內提起。但聲請之事由，知悉在後者，自
    知悉之日起算；法院認為無重新審理之理由，或程序不合法
    者，應以裁定駁回之；認為有理由者，應重新審理，更為裁
    定；法院認為無理由裁定駁回聲請者，不得更以同一原因，
    聲請重新審理，毒品危害防制條例第20條之1第1項、第2項
    、第4項分別定有明文。
三、經查：聲請人前因施用第二級毒品案件，經臺灣新北地方法
    院依聲請以109年度毒聲字第540號裁定令入勒戒處所觀察勒
    戒，嗣以其有繼續施用毒品之傾向，再依聲請以110年度毒
    聲字第306號裁定令入戒治處所強制戒治，聲請人不服，提
    起抗告，經本院於110年3月10日以110年度毒抗字第316號裁
    定駁回抗告確定。嗣聲請人再對本院上開確定裁定聲請重新
    審理，經於110年4月26日以110年度聲再字第174號裁定駁回
    其聲請，此有上開裁定書在卷可稽。核聲請人本件聲請意旨
    所列之原因事實，已於本院110年度聲再字第174號案件中據
    以主張，並經本院於該裁定理由三、（一）敘明：「聲請人
    以評估標準紀錄表已經法務部修正，有無繼續施用毒品傾向
    的判定標準已經變更為聲請重新審理之理由，核與毒品危害
    防制條例第20條之1第1項各款事由無一相符，應認聲請重新
    審理無理由」，而裁定駁回。聲請人今更以同一原因再向本
    院聲請重新審理，且顯逾110年度毒抗字第316號裁定確定後
    30日，即與毒品危害防制條例第20條之1第2項前段、第4項
    後段之規定有違，其聲請自非合法，應予駁回。至於評估標
    準變更後，若其情形合於刑法第2條第3項所稱「法律有變更
    ，不施以保安處分者，應免其保安處分之執行」，而檢察官
    未停止強制戒治之執行，聲請人或得依刑事訴訟法第484條
    之規定，向諭知該裁判之法院對檢察官所為強制戒治之執行
    指揮聲明異議，以資救濟，併此敘明。
據上論斷，應依毒品危害防制條例第20條之1第4項前段，裁定如
主文。
中　　華　　民　　國　　110 　年　　5 　 月　　12 　　日
                  刑事第十一庭  審判長法　官  周煙平
                                      法　官  連育群
                                      法　官  吳炳桂
以上正本證明與原本無異。
不得抗告。
                                      書記官  陳淑婷
中　　華　　民　　國　　110 　年　　5 　　月　　12　　日